【裁判字號】    89,上訴,2909
【裁判日期】    890930
【裁判案由】    偽造文書等
【裁判全文】
臺灣高等法院刑事判決                          八十九年度上訴字第二九九號
    上  訴  人  臺灣板橋地方法院檢察署檢察官
    上  訴  人
    即  被  告  甲○○
右上訴人因被告詐欺案件，不服臺灣板橋地方法院八十九年度訴字第五八一號，中華
民國八十九年七月十一日第一審判決 (起訴案號：臺灣板橋地方法院檢察署八十八年
度偵字第二一四八九號)提起上訴，本院判決如左：
    主      文
上訴駁回。
    事實及理由
一、本案經本院審理結果，認第一審以上訴人即被告甲○○犯刑法第二百十六條、第
    二百二十條第一項之罪，判處有期徒刑三月，核其認事用法及量刑均無不當，應
    予維持，並引用第一審判決書記載之事實、證據及理由如附件。
二、被告上訴意旨略以：伊並未冒標，是乙○○○交待伊標的等語。然查，被害人乙
    ○○○已於偵查中明確表示：「被告投標前確未講，於得標後才講說要向我借」
    、「要告被告冒標」等語，被告於同日偵查中亦稱：「我替他寫標單，未知會他
    」等語（詳偵卷第二十頁背面），由是足見，被告確有本件冒標之行為，僅於犯
    行完成後始事後告知被害人，尚不能以此解免被告冒標犯行，被告上訴辯稱未冒
    標，未有偽造文書之犯行云云，核不足採，其上訴為無理由。
三、告訴人請求檢察官上訴意旨略以：被告甲○○於召會之初即有不法所有意圖，且
    被告冒用他人名義標會，顯有施用詐術之事實，被告應有詐欺罪嫌，原審認被告
    詐欺罪嫌不足，顯有可議等語。但查，被告係於八十五年八月二十五日起召集本
    件互助會，會期至八十九年五月二十五日止，而被告係於八十八年三月間始停止
    本件互助會，顯見該互助會已正常進行二年餘，被告辯稱於八十五年起會之初，
    並無詐欺意圖等語，即堪採信，公訴人主張被告於起會之初即有不法所有之詐欺
    意圖云云，尚無可取。另原審認定被告為本件冒標犯行，除認定被告有行使偽造
    準文書犯行外，已併認定被告之冒標行為同時觸犯詐欺罪行，該二犯行間有方法
    與結果之牽連關係，應從一重之偽造文書罪論處，此觀諸原審判決第四頁所載至
    為明確，公訴人上訴指摘原判決漏未認定被告此部分之詐欺犯行，顯有誤會，自
    無可取，公訴人之上訴，亦無理由。
四、綜上所述，本件上訴人之上訴均無理由，均應駁回。
據上論結，應依刑事訴訟法第三百七十三條、第三百六十八條，判決如主文。
本案經檢察官劉惟宗到庭執行職務。
中      華      民      國    八十九    年      九      月     三十     日
                              臺灣高等法院刑事第二十庭
                                  審判長法  官  葉  麗  霞
                                        法  官  王  炳  梁
                                        法  官  黃  瑞  華
右正本證明與原本無異。
如不服本判決應於收受送達後十日內向本院提出上訴書狀，其未敘述上訴之理由者並
得於提起上訴後十日內向本院補提理由書（均須按他造當事人之人數附繕本）。
                                        書記官  秦  仲  芳
中      華      民      國    八十九    年      十      月      三      日
附錄：本案論罪科刑法條全文
刑法第二百十條
偽造、變造私文書，足以生損害於公眾或他人者，處五年以下有期徒刑。
刑法第二百十六條
行使第二百十條至第二百十五條之文書者，依偽造、變造文書或登載不實事項或使登
載不實事項之規定處斷。


司法院資訊處製作；財團法人民間司法改革基金會備份。
